臺北高等行政法院判決
110年度交上字第299號
上  訴  人  王振煉                           
被 上訴 人  新北市政府交通事件裁決處

代  表  人  李忠台（處長）

上列當事人間交通裁決事件，上訴人對於中華民國110年8月4日
臺灣士林地方法院110年度交字第7號行政訴訟判決，提起上訴，
本院判決如下：
　　主  文
上訴駁回。
上訴審訴訟費用新臺幣柒佰伍拾元由上訴人負擔。 
　　理  由
一、上訴人駕駛車牌號碼00-0000號自用小客車（下稱系爭車輛
    ），分別於民國109年9月21日上午9時50分、9時51分，在新
    北市○○區○○路0段（北山大橋）、南港聯絡道北向1公里處，
    因有「汽車駕駛人未依規定使用方向燈」之違規行為，遭民
    眾檢具採證光碟於109年9月22日檢舉，而分別經新北市政府
    警察局汐止分局（下稱汐止分局）及內政部國道公路警察局
    第九公路警察大隊（下稱第九公路警察大隊）以109年10月2
    8日新北市警交大字第CS2776527號及109年11月17日國道警
    交字第Z90472428號舉發違反道路交通管理事件通知單予以
    舉發（以下合稱舉發通知單）。嗣經被上訴人審認上訴人違
    反道路交通管理處罰條例（下稱處罰條例）第42條規定，乃
    以110年1月6日新北裁催字第48-CS2776527號、110年1月21
    日新北裁催字第48-Z90472428號違反道路交通管理事件裁決
    書（以下合稱原處分）對上訴人各裁處新臺幣1200元罰鍰。
    上訴人不服原處分，向臺灣士林地方法院提起行政訴訟，經
    該院以110年度交字第7號行政訴訟判決駁回，上訴人仍不服
    ，遂提起本件上訴。
二、上訴人起訴主張及訴之聲明、被上訴人於原審之答辯及聲明
    、原判決認定之事實及理由，均引用原判決所載。
三、上訴意旨略以：
　　原審110年7月20日的調查程序期日無調查之實，亦未經言詞
    辯論逕為判決，有違常理。又處罰條例第7條之1但書規定違
    規終了逾7日之檢舉，公路或警察機關應不予舉發，原審卻
    曲解法令，並聲明：
（一）原判決廢棄。
（二）原裁決撤銷。
（三）第一、二審訴訟費用均由被上訴人負擔。
四、本院經核原判決駁回上訴人之訴，並無違誤，茲就上訴意旨
    再予補充論述如下： 　　
（一）行政訴訟法第237條之7明定：「交通裁決事件之裁判，得
      不經言詞辯論為之。」其立法意旨在於：「考量交通裁決
      事件質輕量多，且裁罰金額普遍不高，如卷內事證已臻明
      確，尚須通知兩造到庭辯論，無異增加當事人之訟累，爰
      於本條明定，其裁判得不經言詞辯論為之。」可知，行政
      訴訟交通裁決事件與通常事件不同，在交通裁決事件，倘
      若行政法院認為卷內事證已臻明確時，即可不經言詞辯論
      程序而為裁判，以免增加當事人訟累。又行政訴訟法第23
      7條之1規定：「本法所稱交通裁決事件如下：一、不服道
      路交通管理處罰條例第八條及第三十七條第六項之裁決，
      而提起之撤銷訴訟、確認訴訟。二、合併請求返還與前款
      裁決相關之已繳納罰鍰或已繳送之駕駛執照、計程車駕駛
      人執業登記證、汽車牌照。合併提起前項以外之訴訟者，
      應適用簡易訴訟程序或通常訴訟程序之規定。」本件原審
      已於判決中詳予敘明不經言詞辯論之理由（見原判決第1
      頁第16至22行），且本件確屬行政訴訟法第237條之1第1
      項所定交通裁決事件，是原審依行政訴訟法第237條之7規
      定不經言詞辯論，核與上開法律規定相符，難認有何違背
      法令之處。上訴人無視上開法律規定，執自己歧異之見解
      任意指摘原判決違背法令，已無可取。又原審已於110年7
      月20日調查程序當庭勘驗錄影採證光碟，且詳細製作勘驗
      筆錄，並使上訴人有陳述意見之機會，已充分保障上訴人
      之訴訟權，此有原審調查筆錄1份存卷可參（見原審卷第2
      03至205頁），並未見原審於該次調查期日有何未調查證
      據情事，上訴人空言指摘原審於該次調查期日無調查之實
      ，有違常理云云，殊無可取。
（二）處罰條例第7條之1規定：「對於違反本條例之行為者，民
      眾得敘明違規事實或檢具違規證據資料，向公路主管或警
      察機關檢舉，經查證屬實者，應即舉發。但行為終了日起
      逾七日之檢舉，不予舉發。」本件原審已依憑舉發通知單
      、舉發案件查詢資料、汐止分局109年12月14日新北警汐
      交字第1094281518號函、採證照片等證據資料（見原審卷
      第107頁、第109頁、第111頁、第123至124頁、第137至13
      8頁）認定民眾係以行車紀錄器所錄得之畫面影像為證據
      資料，於109年9月22日向舉發機關提起檢舉，且於判決中
      詳細敘明得心證之理由（見原判決第4頁第8至23行），其
      認定事實核與卷內證據相符，並無錯誤，且無判決理由不
      備之情事，而上訴人之違規行為終了日為109年9月21日，
      亦經原審查證屬實，則上訴人之違規行為終了日與民眾檢
      舉日相距顯然未逾7日，汐止分局及第九公路警察大隊自
      得予以舉發，原審適用法令並無違誤，上訴人空言指摘原
      審曲解法令，毫不可採。
五、綜上所述，原審已依職權調查證據，並依調查證據之結果，
    依論理、經驗及證據法則判斷事實而為判決駁回上訴人在原
    審之訴，並已論明其認定事實之依據及得心證之理由，其所
    適用之法規與應適用之法規，並無違背，與解釋亦無牴觸，
    並無判決不適用法規或適用不當等違背法令之情形。上訴論
    旨猶執前揭上訴理由指摘原判決有違背法令情事，求予廢棄
    ，難認為有理由，應予駁回。
六、交通裁決事件之上訴，行政法院為訴訟費用之裁判時，應確
    定其費用額，此觀行政訴訟法第237條之9第2項準用第237條
    之8第1項規定即明。本件上訴人對於交通裁決事件之上訴，
    既經駁回，則上訴審訴訟費用750元（上訴裁判費）自應由
    上訴人負擔，爰併予確定如主文第二項所示。
七、據上論結，本件上訴為無理由，依行政訴訟法第237條之9第
    2項、第236條之2第3項、第255條第1項、第237條之8第1項
    、第98條第1項前段，判決如主文。
中　　華　　民　　國　　110 　年　　11　　月　　30　　日
　　　　　　　　　臺北高等行政法院第三庭
                        　　審判長法  官　楊得君　
                           　　　 法  官　周泰德　
                          　 　　 法  官　彭康凡　
上為正本係照原本作成。
不得上訴。
中　　華　　民　　國　　110 　年　　11　　月　　30　　日
　　　　　　　　　　　　　　　　　書記官　陳可欣